臺灣彰化地方法院刑事判決              100年度訴字第725號
公  訴  人  臺灣彰化地方法院檢察署檢察官
被      告  吳銘進
上列被告因毒品危害防制條例案件，經檢察官提起公訴（100 年
度毒偵字第255 號），被告於準備程序進行中就被訴事實為有罪
之陳述，本院進行簡式審判程序，判決如下：
    主  文
吳銘進施用第一級毒品，累犯，處有期徒刑拾月。
    事  實
一、吳銘進前因施用毒品案件，經送觀察、勒戒後，認有繼續施
    用毒品傾向，再送戒治所施以強制戒治，嗣經法院裁定停止
    戒治，所餘戒治期間付保護管束，於民國90年4 月6 日停止
    處分出監，於90年10月20日保護管束期滿，由臺灣彰化地方
    法院檢察署檢察官以90年度戒毒偵字第1667號為不起訴處分
    確定，於前開強制戒治執行完畢釋放後5 年內，又因施用毒
    品案件，經本院以93年度訴字第1221號、94年度訴字第1343
    號分別判處有期徒刑8 月、10月確定。另因竊盜案件，經法
    院分別判處有期徒刑4 月、4 月、10月確定，定應執行刑為
    有期徒刑1 年2 月；因竊盜、毒品危害防制條例等案件，經
    法院分別判處有期徒刑4 月、8 月確定，定應執行刑為有期
    徒刑10月，與前揭應執行刑1 年2 月接續執行，於99年9 月
    17日縮刑期滿執行完畢。仍不知悔改，復基於施用第1 級毒
    品海洛因之犯意，於99年11月20日11時30分許，在彰化縣員
    林鎮運動公園，以將海洛因摻水後置於針筒（未扣案）內注
    射手臂之方式，施用第1 級毒品海洛因1 次。嗣於99年11月
    22日14時10分許，為警持搜索票在其位於彰化縣埔心鄉○○
    村○○路52巷4 號之住處執行搜索，經採其尿送驗，檢出毒
    品嗎啡陽性反應而悉上情。
二、案經彰化縣警察局溪湖分局報告臺灣彰化地方法院檢察署檢
    察官偵查起訴。
    理  由
一、本件被告吳銘進所犯係死刑、無期徒刑、最輕本刑為3 年以
    上有期徒刑以外之罪，其於準備程序就被訴事實為有罪之陳
    述，經本院裁定由受命法官獨任以簡式審判程序審理，則依
    刑事訴訟法第273 條之2 、同法第159 條第2 項之規定，不
    適用傳聞法則有關限制證據能力之相關規定，合先敘明。
二、按毒品危害防制條例就施用毒品者，僅限於「初犯」及「5
    年後再犯」二種情形，始應先經觀察、勒戒或強制戒治程序
    。倘被告於5 年內已再犯，經依法追訴處罰，縱其第3 次（
    或第3 次以上）再度施用毒品之時間，在初犯經觀察、勒戒
    或強制戒治執行完畢釋放5 年以後，已不合於「5 年後再犯
    」之規定，且因已於「5 年內再犯」，顯見其再犯率甚高，
    原實施觀察、勒戒或強制戒治，已無法收其實效，即應依毒
    品危害防制條例第10條處罰（參照最高法院95年度第7 次、
    97年度第5 次刑事庭會議決議意旨）。被告前因施用毒品案
    件，經送觀察、勒戒後，認有繼續施用毒品傾向，再送戒治
    所施以強制戒治，嗣經法院裁定停止戒治，所餘戒治期間付
    保護管束，於90年4 月6 日停止處分出監，於90年10月20日
    保護管束期滿，由臺灣彰化地方法院檢察署檢察官以90年度
    戒毒偵字第1667號為不起訴處分確定，於前開強制戒治執行
    完畢釋放後5 年內，又因施用毒品案件，經本院以93年度訴
    字第1221號、94年度訴字第1343號分別判處有期徒刑8 月、
    10月確定等情，有上開案號不起訴處分書、刑事判決書（本
    院卷第35至38頁）、臺灣高等法院被告前案紀錄表在卷可憑
    ，被告於強制戒治執行完畢釋放後，5 年內再犯毒品危害防
    制條例第10條之罪，經法院判決確定，復為本案施用第1 級
    毒品之犯行，依上開說明，自與前揭條例第20條第3 項之規
    定僅得適用於「5 年後再犯」之情形不符，公訴人逕行起訴
    ，並無不合。
三、上揭事實，業據被告吳銘進於本院審理時坦承不諱，且被告
    為警採集尿液檢體送驗結果，呈嗎啡陽性反應（按海洛因係
    由嗎啡經化學合成而製得，經注射進入人體後，因代謝分解
    成嗎啡，因此施打海洛因後，由尿液中檢驗結果為嗎啡反應
    ），有彰化縣警察局溪湖分局委託檢驗尿液代號與真實姓名
    對照認證單、詮昕科技股份有限公司99年12月6 日濫用藥物
    尿液檢驗報告各1 份在卷可稽（偵卷第18至19頁），足認被
    告上開自白與事實相符，應可採信。本案事證明確，被告犯
    行堪以認定，應依法論科。
四、按海洛因為毒品危害防制條例第2 條第2 項第1 款所明定之
    第1 級毒品。核被告吳銘進所為，係犯毒品危害防制條例第
    10條第1 項之施用第1 級毒品罪。其非法持有第1 級毒品海
    洛因之低度行為，已為其施用之高度行為所吸收，不另論罪
    。又被告前因竊盜案件，經法院分別判處有期徒刑4 月、4
    月、10月確定，定應執行刑為有期徒刑1 年2 月；因竊盜、
    毒品危害防制條例等案件，經法院分別判處有期徒刑4 月、
    8 月確定，定應執行刑為有期徒刑10月，上開案件接續執行
    ，於99年9 月17日縮刑期滿執行完畢，有卷附臺灣高等法院
    被告前案紀錄表可按，其受有期徒刑之執行完畢，5 年以內
    故意再犯有期徒刑以上之罪，為累犯，應依刑法第47條第1
    項之規定，加重其刑。被告於本院審理時，已就其此次施用
    毒品海洛因之時間、地點及方式供述明確（本院卷第64頁反
    面），起訴書記載被告施用時間為99年11月22日為警採尿回
    溯72小時內之某時，施用地點及方式均記載為不詳，容有未
    洽，爰補充更正記載如上，附此敘明。爰審酌被告前因施用
    毒品，經觀察勒戒、強制戒治之處分及科處刑罰後，猶不思
    戒絕革除惡習，再為本件犯罪，顯見其對毒品依賴性甚高，
    未能徹底認識毒品對人體之危害，亦未因前所受觀察勒戒、
    強制戒治處分及刑罰而記取教訓，及其犯罪之動機、犯罪所
    生危害主要係戕害自身健康等一切情狀，認公訴檢察官具體
    求處有期徒刑1 年（本院卷第65頁反面），略嫌過重，爰量
    處如主文所示之刑。
據上論斷，應依刑事訴訟法第273 條之1 第1 項、第299 條第1
項前段，毒品危害防制條例第10條第1 項，刑法第11條前段、第
47條第1 項，判決如主文。
本案經檢察官詹喬偉到庭執行職務。
中    華    民    國   100    年    7     月    4     日
                  刑事第八庭          法  官 王素珍
以上正本證明與原本無異。
如不服本判決應於收受判決後10日內向本院提出上訴書狀，並應
敘述具體理由；其未敘述上訴理由者，應於上訴期間屆滿後20日
內向本院補提理由書（均須按他造當事人之人數附繕本）「切勿
逕送上級法院」。
中    華    民    國   100    年    7     月    4     日
                                      書記官  陳秀香
附錄本案論罪科刑法條：
毒品危害防制條例第10條
施用第一級毒品者，處 6 月以上 5 年以下有期徒刑。
施用第二級毒品者，處 3 年以下有期徒刑。